【裁判字號】    92,訴,1173
【裁判日期】    921023
【裁判案由】    毒品危害防制條例
【裁判全文】
臺灣桃園地方法院刑事判決                        九十二年度訴字第一一七三號
    公  訴  人  臺灣桃園地方法院檢察署檢察官
    被      告  甲○○
右列被告因毒品危害防制條例案件，經檢察官提起公訴（九十一年度毒偵字第二○八
五號、九十二年度毒偵字第一五四一號），本院判決如左：
    主  文
甲○○連續施用第一級毒品，累犯，處有期徒刑拾月，扣案之海洛因貳包（驗餘淨重
捌點壹貳公克）沒收並銷燬之；又施用第二級毒品，累犯，處有期徒刑肆月，扣案之
吸食器壹組、酒精燈壹台均沒收。有期徒刑部分應執行有期徒刑壹年。
    事  實
一、甲○○前因施用第一級毒品海洛因案件，經觀察、勒戒後，認無繼續施用之傾向
    ，由臺灣桃園地方法院檢察署檢察官於民國八十七年十一月十日，以八十七年度
    偵字第一六０七０號為不起訴處分確定後，復因施用第一級毒品海洛因案件，經
    觀察、勒戒後，認有繼續施用之傾向，先送強制戒治，並由臺灣桃園地方法院檢
    察署檢察官提起公訴，於八十九年十二月二日，經本院以八十九年度訴字第一０
    三二號判處有期徒刑七月確定，並於九十一年八月五日執行完畢。嗣復基於施用
    海洛因之概括犯意，自九十一年八月七日下午起至九十二年四月九日止，在桃園
    縣中壢市○○路一二０巷二十號四樓住處等處施用海洛因多次。甲○○另基於施
    用第二級毒品安非他命之犯意，於九十一年八月七日下午，在桃園縣中壢市○○
    ○路一五一號三樓之十三友人住處施用安非他命乙次。經警先於九十一年八月七
    日二十時十分許，在同市○○○路一五一號三樓之十三查獲，並扣得其所有之海
    洛因二包（驗餘淨重八．一二公克）及其所有供施用安非他命用之吸食器具一組
    及酒精燈一台；又於九十二年四月十一日為警採尿送驗，呈海洛因陽性反應而查
    獲。
二、案經桃園縣政府警察局移送及桃園縣政府警察局中壢分局報請臺灣桃園地方法院
    檢察署檢察官偵查起訴。
    理  由
一、本件被告甲○○所犯施用第一、二級毒品之罪係死刑、無期徒刑、最輕本刑為三
    年以上有期徒刑以外之罪，其於準備程序中就被訴事實為有罪之陳述，經告知簡
    式審判程序之旨，並聽取公訴人、被告之意見後，由本院合議庭裁定由受命法官
    獨任進行簡式審判程序，核先說明。
二、右揭犯罪事實，業經被告於本院審理時坦承不諱，並有被告所有之第一級毒品海
    洛因二包（驗餘淨重八．一二公克）及供施用安非他命用之吸食器具一組、酒精
    燈一台扣案可資佐證。被告二度為警查獲時所採集之尿液經送檢驗，其中九十一
    年八月七日部分呈甲基安非他命及嗎啡陽性反應，九十二年四月十一日部分呈現
    嗎啡陽性反應等情，復有台灣檢驗科技股份有限公司濫用藥物尿液檢驗報告及昭
    陽科技顧問股份有限公司濫用藥物陽性檢體檢驗報告各一份在卷可稽。而九十一
    八月七日為警查獲之前述被告所有之白色粉末經送法務部調查局鑑定結果均含第
    一級毒品海洛因成分，亦有該局之鑑定報告書影本一份在卷可稽。本件事證明確
    ，被告前述犯行均堪認定。被告於本次犯行前，曾有如事實欄第一項所示二次施
    用毒品犯行，經裁定送觀察勒戒後為不起訴處分及本院判刑確定等情形，亦有臺
    灣桃園地方法院檢察署八十七年度偵字第一六○七○號不起訴處分書及本院八十
    九年度訴字第一○三二號刑事判決抄本暨台灣高等法院被告全國前案記錄表各一
    份在卷可稽，被告五年內再犯本件施用毒品犯行，依毒品危害防制條例第二十條
    第三項，應予論科。
三、核被告所為，係犯毒品危害防制條例第十條第一項之施用第一級毒品罪及同條第
    二項之使用第二級毒品罪。被告持有毒品之低度行為，為其施用毒品之高度行為
    所吸收，均不另論以持有毒品罪。被告先後多次施用第一級毒品之行為，時間緊
    接，且犯罪構成要件相同，顯係基於概括犯意反覆為之，應依連續犯規定論以一
    罪，並加重其刑。被告前有如事實欄所示之犯罪、科刑及執行之情形，有前述台
    灣高等法院被告全國前案記錄表在卷可稽，其於五年以內再犯本件有期徒刑以上
    之前開二罪，均為累犯，均應依刑法第四十七條規定加重其刑，其中施用第一級
    毒品罪部分並依刑法第七十條規定遞加重其刑。被告所犯前開二罪，犯意各別、
    罪質各異，行為互殊，犯罪構成要件不同，應分論併。爰個別審酌被告施用毒品
    之時間、次數、犯後原否認其犯行，惟事後於偵審中已坦承犯行，態度尚稱良好
    、施用毒品為自殘行為等情狀，分別量處如主文所示之刑，並定其應執行之刑，
    以資警惕。
四、扣案之海洛因二包（驗餘淨重八．一二公克），為第一級毒品，應依毒品危害防
    制條例第十八條第一項前段規定諭知沒收並銷燬之。扣案之吸食器一組、酒精燈
    一台係被告所有，供其施用安非他命之用，亦據被告陳述在卷，應依刑法第三十
    八條第一項第二款宣告沒收。
五、據上論斷，應依刑事訴訟法第二百九十九條第一項前段、毒品危害防制條例第十
    條第一項、第二項、第十八條第一項前段，刑法第十一條前段、第五十六條、第
    四十七條、第五十一條第一項第五款、第三十八條第一項第二款，判決如主文。
本案經檢察官吳廣莉到庭執行職務。
中      華      民      國    九十二    年      十      月    二十三    日
                                  臺灣桃園地方法院刑事第六庭
                                      法  官  潘進順
右正本證明與原本無異。
如不服本判決，應於判決送達後十日內向本院提出上訴狀（應附繕本），上訴於臺灣
高等法院。
                                      書記官  陳玉芬
中      華      民      國    九十二    年      十      月    二十四    日
附論罪科刑依據之法條：
毒品危害防制條例第十條
施用第一級毒品者，處六月以上五年以下有期徒刑。
施用第二級毒品者，處三年以下有期徒刑。


司法院資訊處製作；財團法人民間司法改革基金會備份。
